臺灣板橋地方法院刑事判決　　　　　　 100年度訴字第1235號
公　訴　人　臺灣板橋地方法院檢察署檢察官
被　　　告　陳玉玲
上列被告因違反毒品危害防制條例案件，經檢察官提起公訴（10
0 年度毒偵字第2483、2852號），被告於準備程序中就被訴事實
為有罪之陳述，本院合議庭裁定由受命法官獨任行簡式審判程序
，並判決如下：
    主    文
陳玉玲施用第一級毒品，累犯，處有期徒刑壹年。又施用第一級
毒品，累犯，處有期徒刑壹年。應執行有期徒刑壹年拾月。
    事  實
一、陳玉玲前於民國90年間因施用毒品案件，經觀察勒戒後認無
    繼續施用毒品之傾向，而於91年1 月11日獲釋出所，並經臺
    灣板橋地方法院檢察署檢察官以90年度毒偵緝字第850 號為
    不起訴處分確定。又於前揭觀察勒戒執行完畢釋放後5 年內
    之91年12月29日起至92年10月16日期間再犯連續施用第一級
    毒品罪及連續施用第二級毒品罪，92年10月16日入戒治處所
    接受強制戒治後，至93年1 月9 因毒品危害防制條例修正後
    獲釋，而其此次施用第一、二級毒品罪經檢察官依法起訴後
    ，則經本院以92年度訴字第2670號判處有期徒刑10月、8 月
    ，應執行有期徒刑1 年2 月確定。另於93年間再因施用第一
    、二級毒品案件，經本院以93年度訴字第1000號判處有期徒
    刑1 年、10月，應執行有期徒刑1 年6 月確定。嗣上開應執
    行刑均自93年7 月11日開始執行，至95年4 月14日假釋出監
    ，同時交付保護管束，至96年1 月1 日保護管束期滿，以已
    執行論。復於95年間因施用第二級毒品案件，經本院以96年
    度易緝字第142 號判處有期徒刑6 月確定，並於98年7 月1
    日執行完畢。
二、詎陳玉玲仍不思戒除毒癮，先後為下列行為：
  (一)於100 年1 月19日15時許，在桃園縣龜山鄉迴龍某姓名年籍
    不詳綽號阿華之成年友人住處（正確住址不詳）內，以將海
    洛因及甲基安非他命置入阿華所有之玻璃球後點火燒烤吸入
    其煙霧之方式，同時施用第一級毒品海洛因及第二級毒品甲
    基安非他命1 次。嗣經警於同日21時許，在新北市○○區○
    ○街某處，因發覺陳玉玲行跡可疑而上前盤查，並於陳玉玲
    同意下將其尿液送驗後，確認其尿液呈鴉片及甲基安非他命
    陽性反應，因而查悉上情。
  (二)於100 年2 月11日6 至7 時許，在桃園縣龜山鄉迴龍某姓名
    年籍不詳綽號阿本之成年友人住處（正確住址不詳）內，以
    將海洛因及甲基安非他命置入阿本所有之玻璃球後點火燒烤
    吸入其煙霧之方式，同時施用第一級毒品海洛因及第二級毒
    品甲基安非他命1 次。嗣陳玉玲因屬毒品列管人口，而於同
    日15時25分許依通知至新北市政府警察局樹林分局接受採尿
    ，經警將其尿液送驗後，確認其尿液呈鴉片及甲基安非他命
    陽性反應，因而查悉上情。
三、案經新北市政府警察局中和第一分局及樹林分局分別移送臺
    灣板橋地方法院檢察署檢察官偵查後起訴。
    理  由
一、上開犯罪事實，業據被告於本院審理時自白不諱，而其前揭
    2 次所採尿液經分別送請檢驗後，確均呈鴉片及甲基安非他
    命陽性反應乙節，有臺灣檢驗科技股份有限公司濫用藥物檢
    驗報告2份（100年度毒偵字第2483卷第42頁、（100 年度毒
    偵字第2852卷第4 頁）附卷可稽，足徵被告前開自白應與事
    實相符，堪可採信。次按觀察、勒戒或強制戒治執行完畢釋
    放後，5 年內再犯施用第一、二級毒品之罪者，檢察官應依
    法追訴，毒品危害防制條例第23條第2 項定有明文。查被告
    於91年1 月11日觀察勒戒執行完畢獲釋出所後，又於5 年內
    之91年12月29日起至92年10月16日期間再犯連續施用第一級
    毒品罪及連續施用第二級毒品罪，經本院以92年度訴字第26
    70號判處有期徒刑10月、8 月，應執行有期徒刑1 年2 月確
    定乙節，有臺灣高等法院被告前案紀錄表附卷足參，當已符
    合5 年內再犯之要件，則檢察官對其提起公訴，即屬合法。
    綜上，本案事證明確，被告犯行堪以認定。
二、核被告前揭犯罪事實第二(一)段及第二(二)段所為，各係犯毒品
    危害防制條例第10條第1 項之施用第一級毒品罪及同條第2
    項之施用第二級毒品罪。其各次因施用第一級毒品海洛因及
    第二級毒品甲基安非他命而持有各該毒品之低度行為，應為
    其施用之高度行為所吸收，不另論罪。又被告前揭犯罪事實
    第二(一)段及第二(二)段所為，各係以自然之1 行為同時觸犯上
    開2 罪，屬想像競合犯，依刑法第55條，應各從一重論以毒
    品危害防制條例第10條第1 項之施用第一級毒品罪處斷。次
    查被告前於92年間因施用第一、二級毒品案件，經本院以92
    年度訴字第2670號判處有期徒刑10月、8 月，應執行有期徒
    刑1 年2 月確定。又於93年間因施用第一、二級毒品案件，
    經本院以93年度訴字第1000號判處有期徒刑1 年、10月，應
    執行有期徒刑1 年6 月確定。嗣上開應執行刑均自93年7 月
    11日開始執行，至95年4 月14日假釋出監，同時交付保護管
    束，至96年1 月1 日保護管束期滿，以已執行論。另於95年
    間因施用第二級毒品案件，經本院以96年度易緝字第142 號
    判處有期徒刑6 月確定，並於98年7 月1 日執行完畢乙節，
    有臺灣高等法院被告前案紀錄表附卷可稽，其於有期徒刑執
    行完畢後5 年以內，故意再犯本案有期徒刑以上之罪，為累
    犯，應依刑法第47條第1 項規定，加重其刑。爰審酌被告犯
    罪之動機目的，智識程度，施用毒品非但戕害自己身心，亦
    妨害社會善良秩序，及其犯後坦認犯行態度良好等一切情狀
    ，量處如主文所示之刑，並定其應執行之刑。
三、按除被告所犯為死刑、無期徒刑、最輕本刑為3 年以上有期
    徒刑之罪或高等法院管轄第一審案件者外，於前條第1 項程
    序進行中，被告先就被訴事實為有罪之陳述時，審判長得告
    知被告簡式審判程序之旨，並聽取當事人、代理人、辯護人
    及輔佐人之意見後，裁定進行簡式審判程序，刑事訴訟法第
    273 條之1 第1 項定有明文。本案被告被訴施用第一級毒品
    罪之法定本刑為「6 月以上5 年以下有期徒刑」，施用第二
    級毒品罪之法定本刑為「3 年以下有期徒刑」，其於本院準
    備程序期日就被訴事實為有罪之陳述後，經告知被告簡式審
    判程序之旨，並聽取被告及檢察官之意見後，本院合議庭認
    宜改用簡式審判程序，乃裁定由受命法官獨任行簡式審判程
    序審理之，附此說明。
據上論斷，應依刑事訴訟法第273 條之1 第1 項、第299 條第1
項前段，毒品危害防制條例第10條第1 、2 項，刑法第11條前段
、第55條、第47條第1 項、第51條第5 款，判決如主文。
本案經檢察官簡志祥到庭執行職務。
中    華    民    國   100    年    7     月    11    日
                  刑事第十二庭  法  官  楊明佳
以上正本證明與原本無異。
如不服本判決應於收受送達後10日向本院提出上訴書狀，並應敘
述具體理由；其未敘述上訴理由者，應於上訴期間屆滿後20日內
向本院補提理由書（均須按他造當事人之人數附繕本）「切勿逕
送上級法院」。
                                書記官  林金良
中    華    民    國   100    年    7     月    13    日
附錄本案論罪科刑法條全文
毒品危害防制條例第10條
施用第一級毒品者，處六月以上五年以下有期徒刑。
施用第二級毒品者，處三年以下有期徒刑。